# 大家觉得例如地铁里的监控系统这种工程，应该采用何种方式确认收入？

提问人：mrlf 时间：2011-02-15 17:27:59
1 、工程完工，验收后确认 2 、按建造合同
大家觉得哪种合适呢？

回答人：chenyiwei
根据具体情况判断应当采用销售商品模式还是建造合同模式。可考虑以下因素： 1 、合同标的金额的大小和实施时间长短。 2 、总成本中货物和劳务（如设计等）成本各自所占的比重。货物是否属于外购的标准产品（例如本企业是否为某一品牌的代理商等）。 3 、最终实施结果存在不确定性的程度。 4 、验收的程序、验收通过后公司尚须承担的后续服务、质量保证责任等。

回答人：chenyiwei
回复 藤椅 mrlf 的帖子实务中对于这些以外购的通用硬件设备为载体（且此类外购硬件成本在项目总成本中占绝大部分），不涉及复杂的设计和技术服务的系统集成业务，通常是作为需要安装和验收的商品销售业务来处理。 其实很多此类系统集成商很可能就是某一品牌硬件的代理商，从事系统集成服务更多地是为了销售其所代理的硬件。在这种情况下，选择商品销售模式而不是建造合同模式显然更符合这些企业的实际情况。